【裁判字號】    99,訴,46
【裁判日期】    990212
【裁判案由】    毒品危害防制條例
【裁判全文】
臺灣基隆地方法院刑事判決        99年度訴字第46號
公  訴  人  臺灣基隆地方法院檢察署檢察官
被      告  甲○○
上列被告因毒品危害防制條例案件，經檢察官提起公訴（99年度
毒偵字第22號），並經本院合議庭裁定由受命法官獨任進行簡式
審判程序，判決如下：
    主      文
甲○○施用第一級毒品，累犯，處有期徒刑捌月。扣案之安非他
命吸食器貳支、殘渣袋壹只均沒收。
    事實及理由
一、本件犯罪事實應補充：「甲○○於民國98年10月29日晚上6
    、7時許，在臺北縣溪州路196之6號鐵皮屋內，將第一、二
    級毒品海洛因、甲基安非他命一起放在玻璃球內，下方以打
    火機燒烤產生煙霧吸用之方式，施用第一、二級毒品海洛因
    、甲基安非他命（起訴書誤載甲○○分別於98年10月29日為
    警採集尿液前24小時及96小時內之某日時，在不詳處所，施
    用第一級毒品海洛因與第二級毒品甲基安非他命各1次，此
    部分業據蒞庭檢察官當庭更正）」、證據應補充：「被告於
    本院準備程序及審判程序之自白。」、應適用之法條應補充
    ：「被告持有第一、二級毒品海洛因、甲基安非他命係供施
    用，其持有之低度行為均為施用之高度行為所吸收，均不另
    論罪。被告以一施用行為同時施用第一、二級毒品海洛因、
    甲基安非他命之犯行，為想像競合犯，應從一重之施用第一
    級毒品罪論斷，公訴人誤認被告係犯意各別應分論併罰，尚
    有未洽，附此說明。扣案之安非他命吸食器2支及殘渣袋1只
    ，為犯罪行為人即被告所有，供施用第二級毒品甲基安非他
    命犯罪所用之物，業據被告供明在卷，依刑法第38條第1項
    第2款之規定宣告沒收。」外，餘均引用如附件檢察官起訴
    書之記載。
二、據上論斷，應依刑事訴訟法第273條之1第1項、第284條之1
    、第299條第1項前段、第310條之2、第454條第2項，毒品危
    害防制條例第10條第1項、第23條第2項，刑法第11條前段、
    、第55條、第47條第1項、第38條第1項第2款，判決如主文
    。
本案經檢察官乙○○到庭執行職務。
中    華    民    國    99    年    2     月    12    日
                  刑事第四庭法  官    何怡穎
以上正本證明與原本無異。
對於本件判決如有不服，應於收受送達後10日內，向本院提出上
訴書狀，上訴於臺灣高等法院，並按他造當事人之人數附具繕本
。
中    華    民    國    99    年    2     月    12    日
                            書記官    翁其良
附錄本案論罪科刑法條：
毒品危害防制條例第10條
施用第一級毒品者，處 6 月以上 5 年以下有期徒刑。
施用第二級毒品者，處 3 年以下有期徒刑。
附件：
臺灣基隆地方法院檢察署檢察官起訴書
                                      99年度毒偵字第22號
    被      告  甲○○  男  38歲（民國○○年○月○日生）
                        住基隆市○○區○○路2段130之4號
                        （現另案於臺灣基隆監獄執行中）
                        身分證統一編號：Ｚ000000000號
上列被告因違反毒品危害防制條例案件，業經偵查終結，認應提
起公訴，茲將犯罪事實及證據並所犯法條分述如下：
        犯罪事實
一、甲○○前因施用毒品案件，經觀察、勒戒後，認有繼續施用
    毒品之傾向，經臺灣基隆地方法院裁定令入戒治處所施以強
    制戒治，於民國91年3月17日期滿執行完畢，並經本署檢察
    官以91年度戒毒偵字第25號為不起訴處分確定。再因施用第
    二級毒品案件，經臺灣士林地方法院裁定令入戒治處所施以
    強制戒治（93年1月9日因法律修正停止戒治），並經同法院
    以92年度簡字第50號判決判處有期徒刑4月確定；又因施用
    第一級、第二級毒品案件，經臺灣基隆地方法院以92年度訴
    字第451號判決判處應執行有期徒刑1年確定，甫於96年3月2
    1日執行完畢。另因施用第二級毒品案件，經臺灣基隆地方
    法院以98年度基簡字第929號判決判處有期徒刑6月確定（現
    執行中）。詎其猶不知悔改，復分別於98年10月29日為警採
    集尿液前24小時及96小時內之某日時，在不詳處所，施用第
    一級毒品海洛因與第二級毒品安非他命各1次，嗣於同年10
    月29日晚上8時30分許，為警在臺北縣新店市○○路196之6
    號旁之鐵皮屋內盤查時，查獲其持有安非他命吸食器2支及
    殘渣袋1只，經其同意採集尿液送驗，結果呈甲基安非他命
    及嗎啡陽性反應，始悉上情。
二、案經臺北縣政府警察局新店分局報由臺灣臺北地方法院檢察
    署陳請臺灣高等法院檢察署移轉本署偵辦。
        證據並所犯法條
一、訊據被告甲○○矢口否認涉有上揭犯行，惟查，被告為警查
    獲後所採之尿液經送驗結果，呈甲基安非他命及嗎啡陽性反
    應，有臺灣檢驗科技股份有限公司濫用藥物檢驗報告在卷可
    參，其施用毒品之犯嫌應堪認定。
二、核被告甲○○所為，係犯毒品危害防制條例第10條第1項之
    施用第一級毒品及第2項之施用第二級毒品等罪嫌。其所犯
    上開2罪間，行為互殊，犯意各別，請分論併罰。查被告有
    如犯罪事實欄所載之犯罪科刑執行情形，有本署刑案資料查
    註紀錄表附卷可參，其於刑之執行完畢後，5年內故意再犯
    本件有期徒刑以上之罪，為累犯，請依刑法第47條第1項之
    規定加重其刑。扣案之安非他命吸食器及殘渣袋，請依刑法
    第38條第1項第2款、第3項規定宣告沒收。
三、依毒品危害防制條例第23條第2項、刑事訴訟法第251條第1
    項提起公訴。
    此  致
臺灣基隆地方法院
中    華    民    國    99    年    1     月    15    日
                              檢察官  吳  佳  齡
本件正本證明與原本無異
中    華    民    國    99    年    1     月    18    日
                              書記官  林  敬  展
附錄所犯法條：
毒品危害防制條例第10條
施用第一級毒品者，處 6 月以上 5 年以下有期徒刑。
施用第二級毒品者，處 3 年以下有期徒刑。

司法院資訊處製作；財團法人民間司法改革基金會備份。
